臺灣高等法院臺中分院刑事判決　　　　95年度上訴字第2776號
上　訴　人
即　被　告　丙○○
　　　　　　　　　　現於臺灣臺中監獄臺中分監執行中
選任辯護人　詹漢山　律師
　　　　　　謝英吉　律師
上列上訴人因準強盜等案件，不服臺灣臺中地方法院95年度訴字
第1926號中華民國95年10月4 日第一審判決（起訴案號：臺灣臺
中地方法院檢察署95 年度偵字第12628號），提起上訴，本院判
決如下：
    主  文
原判決撤銷。
丙○○竊盜，因防護贓物、脫免逮捕，而當場施以強暴，處有期
徒刑伍年貳月，褫奪公權年。
    事  實
一、丙○○（起訴書誤載為陳瓊水）意圖為自己不法之所有，於
    民國（下同）九十年十二月十六日中午十二時許，駕駛車牌
    號碼ＯＬ－九四二三號自用小客車，至台中市○區○○路與
    大德街口，由右後車門侵入車內，下手竊盜乙○○（原名易
    淑芬）置於Ｙ七－一四二五號自小貨車後座上價值約新台幣
    （下同）十八萬元之衣服、皮包、鞋子、飾品等百貨服飾精
    品，得手後即將前開盜贓，搬上丙○○所駕ＯＬ－九四二三
    號自用小客車上，惟遭乙○○發覺，乙○○隨即追趕上前，
    將頭手伸入丙○○所駕ＯＬ－九四二三號自用小客車駕駛座
    ，阻止丙○○將車開走。乃丙○○為脫免逮捕及防護贓物，
    竟不顧乙○○安危，而當場基於傷害之犯意對乙○○施以強
    暴，將停在英才路口與大雅路口等待紅燈之ＯＬ－九四二三
    號自用小客車，突然加速右轉，致乙○○遭ＯＬ－九四二三
    號自用小客車，加速時產生之運動力量衝擊拖行數公尺後，
    跌倒在地，因而受有右側脛腓骨骨折之傷害，丙○○因之違
    規紅燈右轉加速逃離現場。
二、案經乙○○訴由台中市警察局第二分局報請臺灣臺中地方法
    院檢察署檢察官偵查起訴。
    理  由
一、訊據上訴人即被告丙○○對於上揭車牌號碼ＯＬ－九四二三
    號自用小客車係其所有之事實，固不諱言，惟否認有準強盜
    之犯行，辯稱：伊並未竊取告訴人乙○○之財物，案發時伊
    未使用ＯＬ－九四二三號車，本案非伊所為云云。惟查：
  (一)上開事實，業據證人即告訴人乙○○於警詢、偵查、原審審
    理時指證綦詳；並經證人吳政紋於警詢、偵查先後證陳：上
    開時間，伊開計程車當時在停等紅綠燈，突然看見一名女子
    沿英才路跑至一部藍色客貨兩用車駕駛座旁，將頭手伸進車
    內，該車突然右轉闖紅燈加速逃離，該藍色車輛之車牌為Ｏ
    Ｌ－九四二三號，客貨兩用車廂式，藍色等語屬實。而被告
    亦坦稱車牌號碼ＯＬ－九四二三號自用小客車為其所有（車
    主名稱登記為誠怡有限公司）；且依卷附車籍作業系統—查
    詢認可資料（警卷第20頁）所示，該車廠牌：國瑞、顏色：
    藍、車別：客貨兩用、式樣：箱式，核與證人吳政紋於警詢
    所述相符。又，告訴人因此受有右側脛腓骨骨折之傷害，亦
    有財團法人私立中國醫藥學院附設醫院診斷證明書在卷可證
    ，足見乙○○所為指證乃信而有徵。
  (二)被告丙○○於九十一年二月二十日晚上二十三時許與案外人
    林郁峰共同駕駛前開車牌號碼ＯＬ－九四二三號自用小客車
    ，行經一號國道中山高速公路北向斗南收費站時，因遇警攔
    查，乃駕車迴轉往南行駛，在該國道大林交流道駛下高速公
    路往溪口方向行駛約一公里後，為警駕車追趕攔下，遭警逮
    捕，並扣得原審法院九十五年度易緝字第一九○號犯罪事實
    所載其所有竊盜犯罪所用之含螺絲起子、大型剪刀、扳手、
    鐵撬及其所竊得贓物等之事實，有原審法院九十五年度易緝
    字第一九○號刑事判決一份附卷足稽，並經本院調卷查明屬
    實。然於該案原審95年3月30日訊問時，被告除否認有竊取
    乙○○（原名易淑芬）財物之犯行外，對於ＯＬ－九四二三
    號車是否由其使用一情，辯稱之前其有當給台中市中友當鋪
    ，且對於法官訊問「國道公路上面為警查獲時駕駛之車子何
    人所有？」一事，竟謊稱「林郁峰所有」（調閱之原審法院
    95年度易緝字第190號卷第15、16頁），若非被告確有為本
    案犯行，何以欲將責任推給他人？又證人乙○○於本案原審
    審理時證稱：「（被告太太打電話給妳，內容為何？）她說
    她要來找我，我問她是何人？剛開始她沒有講，只是說要來
    找我，我問她有何事？她說關於被告丙○○（誤載為陳瓊水
    ，下同）的事情‧‧‧然後我才問她說是什麼事，我想要知
    道？她說是關於我的貨被竊盜的事情，我稍微想了一下，我
    就問她是否就是撞斷我腿的案子，她說是，我說該事情好久
    了，鋼釘還在我的腿上，還沒有錢去取出，我問她說要如何
    處理？她說她願意賠償我貨物的損失十八萬元及醫療費，我
    問她被告丙○○是妳何人？她說是她老公，現在被收押，她
    說她想要跟我私下和解，我跟她說我還要問我的律師再回電
    給她，之後證人劉珍汝還有再打電話給我，說要按月給付我
    五至六千元，但是最後和解並未達成」等語（原審卷第
    124、125頁）。且證人即被告之妻劉珍汝於原審審理時亦證
    實於九十五年五、六月間曾以所使用之行動電話打給被害人
    乙○○，詢問被害人能不能和解，被害人之電話是因其有在
    律師處看過卷宗，卷宗上面有被害人之行動電話號碼等情（
    原審卷第72頁），足見證人乙○○所述並非無據。由被告之
    配偶劉珍汝嗣後欲與被害人尋求和解賠償損害之情，亦足為
    被告有為本案犯行之參佐。再查，證人乙○○於本案偵查及
    原審時均指證被告丙○○為本案犯罪行為人；雖證人乙○○
    於原審法院95年度易緝字第190號丙○○竊盜案件作證時稱
    無法確定庭上之被告丙○○即為歹徒（該案卷第107頁）。
    然對此，證人乙○○於本案95年6月20日偵查時有所解釋「
    我一直記得該位小偷有戴眼鏡，是金邊眼鏡，理平頭，就是
    庭上的被告開車讓我摔斷段骨腿」、「（上次在地院開庭時
    ，為何沒辦法明確指認被告？）我事發當時有一點正面看到
    竊賊，而且鏡框也較大（應指被告當庭所戴者），經過剛剛
    旁聽，我努力回想，然後被告的表情讓我確定就是被告開車
    讓我摔斷腿」等語（偵查卷第9頁）；又於原審審理時說明
    「（為何妳在被告於本院九十五年度易緝字第一九○號、九
    十五年五月十一日審理時，具結作證稱：妳不記得，當時竊
    取物品之歹徒是否庭上被告陳瓊水，且稱：無法確定等語？
    ）因為我當時作證的時候，被告戴的眼鏡跟今天戴的一樣是
    黑框的，而竊盜當時被告戴的是類似白金邊的眼鏡，作證完
    之後，我回去仔細想，加上被告太太有打電話給我，我才確
    認是被告竊取的」（原審卷第124頁）。證人乙○○對於其
    之前無法確定被告丙○○係歹徒之緣由既有所說明，且無不
    合常情之處，自難以證人乙○○先後所證有所不一，即認證
    人乙○○指認被告係屬不實，而不足採信。
  (三)被告於原審法院95年度易緝字第190號竊盜案件95年4月18日
    準備程序時雖又辯稱：「當初ＯＬ－九四二三號車子在公司
    八十九年至九十年間倒閉之前約兩三個月不是我在開，是丟
    在公司前面，因為有地下錢莊討債，我不敢回去，在公司倒
    閉之前後兩三個月我都沒有在開上開車輛」、「我發現地下
    錢莊沒有在家裡附近看守，我才回去搬一些家庭用具，時間
    約在九十年四月還是五月間，我是在九十年四、五月間才又
    開上開車輛，而且我是要回去把東西搬走」、「我搬完東西
    之後，我就又把車子開回去放著，放在中沙路公司那邊，九
    十年四、五月這次我只開兩天，是後來要跟林郁峰去南部，
    才又開始駕駛這部車」云云（調閱之原審法院95年度易緝字
    第190號卷第54、55頁）。 復於本院準備程序時再辯稱：「
    車子是我的沒錯，但是我公司在九十年四、五月份倒閉時車
    子放在公司前面，我一直沒有去開車，直到九十一年元月初
    時因為我當時在外租房子，想要去公司拿一些日用品，才發
    現車子是放在公司的另一條小巷子裡面，與原來我停放的地
    方相差約一、二百公尺左右」云云（本院卷第27頁反面）。
    然對照其前後所辯，一稱自公司倒閉至九十一年一月初均未
    使用該車；另一則稱公司倒閉後有兩、三個月未使用該車，
    後於九十年四、五月間又使用該車，其後又未使用該車，直
    到（九十一年二月二十日）與林郁峰去南部，才又開始駕駛
    這部車（被告與林郁峰於九十一年二月二十日在台南縣行竊
    多起，有原審法院95年度易緝字第190 號判決可稽），已有
    不一；又一稱九十一年元月初因在外租房子，要去公司拿一
    些日用品，才又使用該車；另一則稱九十年四、五月間要搬
    一些家庭用具而使用該車，又於上開與林郁峰要去南部時（
    九十一年二月二十日）再使用該車，亦不相合，所辯均難以
    遽信！況被告亦無法證明上開ＯＬ－九四二三號車於本案發
    生時並未使用，或係由其他何人使用，所辯自無足採。另參
    以：被告丙○○於九十一年二月二十日晚上二十三時許與
    案外人林郁峰共同駕駛前開車牌號碼ＯＬ－九四二三號自用
    小客車，在國道大林交流道駛下高速公路往溪口方向行駛約
    一公里處，為警逮捕，並扣得原審法院九十五年度易緝字第
    一九○號犯罪事實所載其所有竊盜犯罪所用之含螺絲起子、
    大型剪刀、扳手、鐵撬及其所竊得贓物等之事實，已如前述
    ；及依上開判決記載被告另單獨一人於下述時、地：九十
    年十二月三十日在台中縣梧棲鎮、九十一年一月五日在台中
    縣太平市、九十一年一月六日下午二時三十分在台中市、九
    十一年一月八日在台中市、九十一年一月十日傍晚時分在彰
    化縣員林鎮等處，分別竊取他人財物，其範圍擴及台中市、
    台中縣梧棲鎮、彰化縣員林鎮等地，均需使用機動性甚高之
    車輛，且此等部分係被告一人單獨所為，自無使用共犯車輛
    之情，而其中部分贓物數量、體積，非可隨身攜帶，均有賴
    於汽車載運贓物，而被告既有上開車輛，自無捨上開車輛而
    不用之理；被告於原審法院95年度易緝字第190號竊盜案
    件被查獲時，在車內為警查獲案外人王阿禧前所失竊而為被
    告於九十年十二月二十五日，在台中縣梧棲鎮拾獲侵占之駕
    照一張，因侵占時效已經完成，經原審法院就此部分判決免
    訴，有另份95年度易緝字第190號判決可稽，並經本院調卷
    查明屬實等情綜合以觀，足見車牌號碼ＯＬ－九四二三號自
    用小客車一直均在被告使用中，被告辯稱本案發生時，該車
    並非由伊駕駛使用云云，應非可採。
  (四)被告丙○○於原審雖再辯稱：其在案發當時與其配偶劉珍汝
    在臺中牛排館梧棲店洗碗，本案絕非其所為云云，並舉證人
    即其配偶劉珍汝到庭附和其詞而證述稱：其與被告丙○○曾
    自九十年一月起至九十一年一月底二月初止在台中牛排館梧
    棲店擔任洗碗工作，全年無休，每日洗碗工作時間為非假日
    是從早上十點半至下午一點半、二點，晚上是四點半至晚上
    九點半、十點左右，假日通常比較早一點，早上是九點半至
    下午三、四點，晚上約四點半至晚上十一點。該段期間其僅
    與被告丙○○一起工作，該段期間，其與被告丙○○均未休
    假，且因被告丙○○負責先處理肥皂、清潔、洗碗機部分，
    其則係負責烘乾之後拿取餐盤分類擺好等工作，因洗完後，
    洗碗機器均是被告丙○○在處理，洗完之後還要清潔機器，
    所以其自己一個人沒有辦法清潔，是每日洗碗工作期間，其
    或被告丙○○並無其中一人先離開之情形云云。並提出其與
    吉維納股份有限公司於九十年一月二日所簽立之外包商勞務
    承包契約書及其配偶劉珍汝設於龍井新庄郵局第00000
    0－0000000－0號帳戶、劉珍汝設於泛亞銀行第0
    00－000－00000－0號帳戶之存提明細影本各一
    份為證。經查：該被告丙○○與吉維納股份有限公司簽立之
    外包商勞務承包契約書之承包期間係自九十年一月三日起至
    同年四月二日止而已，此有該契約書影本一份在卷可考（原
    審卷第41頁），而本案發生時間則為九十年十二月十六日中
    午十二時許，二者時間不合，該契約書顯難為被告丙○○有
    利之認定。次查，證人劉珍汝於原審另證稱簽約時間雖到九
    十年四月二日止，但是後來該店經理說渠等洗的很好，不用
    再簽約，可以繼續作下去，並提出其設於龍井新庄郵局第0
    00000－0000000－0號帳戶，及設於泛亞銀行
    第000－000－00000－0號帳戶存摺為憑（原審
    卷第46-50、87-90頁）。查，上開泛亞銀行之存摺於90年12
    月、91年1月、91年2月份，雖均有「薪轉」紀錄。然查，上
    開存摺之名義人為證人劉珍汝，則是否有被告丙○○之薪資
    在內，已難為直接之證明；況被告丙○○在原審法院九十五
    年度易緝字第一九○號另犯之竊盜案中，於95年3月30日訊
    問時，就法官訊問其關於「九十一年一月六日十四時三十分
    許」，在台中市○○路路旁竊取他人所有同濟會背心一件及
    紀念章一批之犯罪事實時，坦稱有為該件竊盜行為，並稱「
    我靠撿破爛為生」等語（調閱之該案卷第13頁），則被告於
    本案行為時是否真有在餐廳擔任洗碗工作，已足滋疑！且被
    告曾於九十一年一月六日（星期日）下午二時三十分在台中
    市○○路行竊，又於九十一年一月十日（星期四）傍晚時分
    在彰化縣員林鎮行竊，此有該案刑事判決一份在卷可憑，足
    見證人劉珍汝所證稱之洗碗工作期間，被告丙○○必在牛排
    館內洗碗，未曾離開云云，顯不可信。且被告若有證人劉珍
    汝前開證詞所述全年無休之工作情形，則直接反應下，理應
    早於偵查中提出，然被告竟至原審審理時始行提出此項證據
    方法，亦有可疑之處。而證人劉珍汝又係被告丙○○之配偶
    ，其證詞難免偏頗，且若依其所述堅信被告並無本案犯行，
    又何需主動打電話與被害人聯繫，尋求和解？足見其所為證
    言，乃係臨訟迴護被告之詞，委無足取。而原審就被告丙○
    ○案發當天有在前開牛排館內洗碗未曾離開之事實，曾請被
    告丙○○提出目擊之證人為佐證，然均未能查報到證人，是
    被告前揭辯解，實亦無足採信。
  (五)按：刑法第三百二十九條之準強盜罪，係以竊盜或搶奪，因
    防護贓物，脫免逮捕或湮滅罪證，而當場施以強暴脅迫者為
    構成要件。而所謂強暴，謂直接或間接對於人之身體施以暴
    力，壓制被害人之抗拒，或使被害人處於不能抗拒之狀態（
    最高法院八十二年度台上字第三八四二號判決意旨參照）。
    本案被告丙○○於竊得前揭被害人所有財物後，隨即為被害
    人所發覺，並追趕上前，將頭手伸入被告丙○○所駕ＯＬ－
    九四二三號自用小客車駕駛座，阻止丙○○將車開走。乃被
    告竟不顧乙○○安危，而當場施以強暴將停在英才路口與大
    雅路口等待紅燈之ＯＬ－九四二三號自用小客車，突然加速
    右轉，致乙○○遭ＯＬ－九四二三號自用小客車，加速時產
    生之運動力量衝擊拖行數公尺後，跌倒在地，因而受右側脛
    腓骨骨折之傷害，丙○○因之違規紅燈右轉加速逃離現場，
    其顯係為防護贓物、脫免逮捕，而以積極的行為對被害人施
    加暴力，並因此而使被害人受有前述之傷害。雖證人吳政紋
    於本案偵查中另稱被害人沒有被拖行（偵查卷第8 頁）；然
    證人乙○○堅稱有被拖行（偵查卷第8頁、原審法院95 年度
    易緝字第190號卷第107頁）。查，本案被告於被害人將頭手
    伸入其車內，阻止其離去時，突然加速違規紅燈右轉，已可
    認定係對被害人施強暴之行為，被害人當無虛構遭被告拖行
    數公尺一情之必要；況有無被拖行當以被害人知之最深，證
    人乙○○對此亦詳細說明其過程為「竊賊就加速逃離，我捉
    住車門來不及放，就被拖行了幾公尺，拖行過程中就摔倒，
    骨頭就斷了」、「行竊者看到我‧‧‧馬上加足油門跑掉，
    我手來不及放掉，就讓他拖行，沒有拖行很遠，約四、五公
    尺左右，因為車速太快，我一個轉身，聽到趴一聲，就躺在
    路中央」等語。證人乙○○既已詳細說明遭拖行之過程，而
    證人吳政紋於偵查中證稱其當時距離竊賊所開車輛約10幾公
    尺，沒辦法看清楚駕駛長相等語，且依證人乙○○上開所述
    ，其遭拖行之時間及距離均甚短，可謂瞬間之事，證人吳政
    紋或未遑注意或未看清楚，兩者相較，自以證人乙○○所述
    之情節較為可採。
  (六)本案被告犯罪事證明確，其所為辯解，係卸責之詞，應不足
    採，其犯行堪以認定，自應依法論科。證人乙○○於原審法
    院另案九十五年度易緝字第一九○號案件審理時作證所為陳
    述，係向法官所為之陳述，依刑事訴訟法第一百五十九條之
    一第一項規定，有證據能力。證人乙○○、吳政紋於本案偵
    查中所為陳述，並未有何非基於證人自由意志而為陳述之情
    形存在，又係經具結而為陳述，應無顯有不可信之情況存在
    ，依刑事訴訟法第一百五十九條之一第二項規定，得為證據
    。另依刑事訴訟法第一百五十九條之二規定，被告以外之人
    於警詢所為陳述與在審判中不符時，若警詢陳述具有較可信
    之特別情況且為證明犯罪事實存否所必要，得為證據，則在
    證人於審判中所證與警詢所述尚無不同，該警詢所述應無不
    得為證據之理。查，證人乙○○於警詢所述與其於審理時所
    述並無不符，其警詢所述自具有可信之特別情況，且為證明
    犯罪事實存否所必要，依上開說明，具有證據能力。證人吳
    政紋於警詢之陳述，未經當事人、辯護人於言詞辯論終結前
    聲明異議，視為同意作為證據，且其警詢陳述並無不當取供
    之情形，而製作筆錄時間距案發日僅有數日，所述犯罪行為
    者所使用之車輛又核與卷證資料相符，本院認為以其於警詢
    陳述作為證據應屬適當，依刑事訴訟法第一百五十九條之五
    規定，具有證據能力。
二、查我國刑法業以中華民國九十四年二月二日總統華總一義字
    第09400014901號令修正公布第1～3、5、10、11、15、16、
    19、25～27、第四章章名、28～31、33～38、40～42、46、
    47、49、51、55、57～59、61～65、67、68、74～80、83～
    90、91-1、93、96、98、99、157、182、220、2 22、225、
    229-1、231、231-1、296-1、297、315-1、315-2、316、34
    1、343條條文；增訂第40-1、75-1條條文；刪除第56、81、
    94、97、267、322、327、331、340、345、350 條條文；並
    自九十五年七月一日施行。被告行為後，其應適用之相關法
    律已有變更，茲就與本案適用有關之條文，說明如下：
  (一)法定刑中罰金刑部分：刑法第三十三條第五款業經修正公布
    ，修正後刑法第三十三條第五款規定「罰金：新臺幣一千元
    以上，以百元計算之」，與修正前刑法第三十三條第五款規
    定「罰金：（銀元）一元以上」不同。比較新舊法結果，以
    舊法即行為時法較有利於被告，故依刑法第二條第一項前段
    規定，本案關於刑法第二百七十七條第一項傷害罪之法定刑
    罰金部分，自應適用行為時之法律規定決定其罰金部分之法
    定刑。
  (二)法定刑中罰金刑提高標準之新舊法適用：被告行為後，刑法
    施行法第一條之一於九十五年六月十四日經以華總一義字第
    09500085181 號令修正公布增訂。修正增訂之刑法施行法第
    一條之一規定「中華民國九十四年一月七日刑法修正施行後
    （按指九十五年七月一日），刑法分則編所定罰金之貨幣單
    位為新台幣。九十四年一月七日刑法修正時，刑法分則編未
    修正之條文定有罰金刑者，自九十四年一月七日刑法修正施
    行後，就其所定數額提高為三十倍。但七十二年六月二十六
    日到九十四年一月七日新增或修正之條文，就其所定數額提
    高為三倍」。而本件被告所犯刑法第二百七十七條第一項傷
    害罪，其法定刑有罰金刑（銀元1000元以下），且為刑法分
    則編未修正之條文而定有罰金刑者；於刑法施行法第一條之
    一修正增訂前，其貨幣單位為銀元，罰金刑之提高標準應適
    用罰金罰鍰提高標準條例第一條之規定「依法律應處罰金、
    罰鍰者，就其原定數額得提高為二倍至十倍。」而再依現行
    法規所定貨幣單位折算新臺幣條例第二條規定「現行法規所
    定金額之貨幣單位為圓、銀元或元者，以新臺幣元之三倍折
    算之。」如換算為新台幣，則該條法定刑罰金刑部分，應為
    罰金新台幣30000元以下（1000元乘10乘3）。如適用刑法施
    行法第一條之一規定提高30倍， 亦為新台幣30000元以下（
    1000元乘30）。比較新舊法適用之結果，其關於法定刑為罰
    金部分之提高標準，新舊法均無不利之情形，故依刑法第二
    條第一項前段規定，自應適用行為時之法律即罰金罰鍰提高
    標準條例第一條及現行法規所定貨幣單位折算新臺幣條例第
    二條之規定。
  (三)想像競合犯部分：本件被告犯罪時，刑法第55條規定：「一
    行為而觸犯數罪名者‧‧‧從一重處斷」，95年7月1日修正
    公布施行之刑法第55條規定：「一行為而觸犯數罪名者，從
    一重處斷。但不得科以較輕罪名所定最輕本刑以下之刑」，
    修正後關於但書之限制，為法理之明文化，非屬法律變更（
    最高法院95年第8次刑事庭會議參照）。
  (四)褫奪公權部分：褫奪公權係屬從刑，而從刑附屬於主刑，除
    法律有特別規定外，依主刑所適用之法律（最高法院95年第
    8 次刑事庭會議決議參照）。故本件應適用修正前刑法第三
    十七條第二項之規定。
三、按刑法第三百二十九條之準強盜罪，係以竊盜、搶奪，因防
    護贓物、脫免逮捕或湮滅罪證而當場施以強暴、脅迫為構成
    要件，其所實施之強暴行為，並不以使人受傷為必要，如對
    被害人施強暴致被害人受有傷害，除於準強盜罪外，並觸犯
    傷害罪。是核被告丙○○所為，係犯刑法第三百二十九條、
    第三百二十八條第一項之竊盜，因防護贓物、脫免逮捕，而
    當場施以強暴罪，及犯刑法第二百七十七條第一項之傷害罪
    。被告一行為而觸犯上開二罪名，屬想像競合犯，應從一重
    之準強盜罪處斷。原審認被告犯罪事證明確，予以論罪科刑
    ，固非無見；惟原判決就上開理由二之(一)(二)部分，未予比較
    適用，尚有未洽；又本件應依修正前刑法第三十七條第二項
    之規定，宣告褫奪公權，乃原判決適用修正後之該條項規定
    ，宣告褫奪公權，亦有未合。被告上訴意旨仍執陳詞，否認
    犯行，指摘原判決不當，雖無理由，惟原判決既有上述可議
    之處，即屬無可維持，自應由本院將原判決撤銷改判。爰審
    酌被告丙○○犯罪之動機、目的、手段、品行不佳、所生危
    害及犯罪後猶飾詞狡賴犯行，毫無悔意，且犯罪後迄今仍未
    與告訴人乙○○達成民事和解，取得諒解，犯後態度不佳等
    一切情狀，量處如主文第二項所示之刑，並因其犯罪性質認
    有褫奪公權之必要，併依法為褫奪公權之宣告。
據上論結，應依刑事訴訟法第三百六十九條第一項前段、第三百
六十四條、第二百九十九條第一項前段，刑法第二條第一項前段
、第三百二十九條、第三百二十八條第一項、第二百七十七條第
一項、第五十五條前段、（修正前）第三十七條第二項、罰金罰
鍰提高標準條例第一條前段，判決如主文。
本案經檢察官甲○○到庭執行職務。
中　　華　　民　　國　　96　　年　　1 　　月　　11　　日
            刑事第四庭    審判長法　官  洪  耀  宗
                                法　官  陳  欣  安
                                法　官  江  德  千
上列正本證明與原本無異。
如不服本判決應於收受送達後十日內向本院提出上訴書狀，其未
敘述上述之理由者並得於提起上訴後十日內向本院補提理由書 (
均須按他造當事人之人數附繕本)。
                                書記官  吳  麗  琴
中　　華　　民　　國　　96　　年　　1 　　月　　15　　日
【附錄論罪科刑法條】
刑法第329條：
竊盜或搶奪，因防護贓物、脫免逮捕或湮滅罪證，而當場施以強
暴脅迫者，以強盜論。
刑法第328條第1項：
意圖為自己或第三人不法之所有，以強暴、脅迫、藥劑、催眠術
或他法，至使不能抗拒，而取他人之物或使其交付者，為強盜罪
，處五年以上有期徒刑。
刑法第277條第1項：
傷害人之身體或健康者，處3年以下有期徒刑、拘役或1千元以下
罰金。
